pt-PT: Artigos de desporto > Atividade desportiva > Luta livre > Auxiliares de treino para luta livre: Manequins de luta livre; Artigos de treino de punho de luta livre; Mangas de perna para luta livre; Tapetes para luta livre; Alvos de prática para luta livre; Faixas de resistência para luta livre; Camisetas para luta livre; Calças justas de luta livre; Mochilas de treino para luta livre; Coletes de treino para luta livre; Equipamento de levantamento de peso para luta livre
sl-SI: Športna oprema > Šport > Rokoborba > Pripomočki za vadbo rokoborbe: Vadbene lutke za rokoborbo; Pripomočki za vadbo prijemov v rokoborbi; Pajkice za rokoborbo; Podloge za rokoborbo; Tarče za vadbo rokoborbe; Elastični trakovi za rokoborbo; Dresi za rokoborbo; Pajkice za rokoborbo; Nahrbtniki za vadbo rokoborbe; Jopiči za vadbo rokoborbe; Rokoborska oprema za dvigovanje uteži
ko: 스포츠용품 > 운동 > 레슬링 > 레슬링 훈련 장비: 레슬링 모형; 레슬링 그립 트레이너; 레슬링 레그 슬리브; 레슬링 매트; 레슬링 연습 타겟; 레슬링 저항 밴드; 레슬링복; 레슬링 스패츠; 레슬링 트레이닝 배낭; 레슬링 트레이닝 조끼; 레슬링 웨이트 장비
th: อุปกรณ์กีฬา > การกีฬา > มวยปล้ำ > อุปกรณ์ฝึกซ้อมมวยปล้ำ: หุ่นซ้อมมวยปล้ำ; ตัวช่วยฝึกการล็อคจับในมวยปล้ำ; ปลอกขาสำหรับมวยปล้ำ; เสื่อมวยปล้ำ; เป้าหมายการฝึกมวยปล้ำ; ยางยืดแรงต้านสำหรับมวยปล้ำ; เสื้อกล้ามมวยปล้ำ; กางเกงรัดกล้ามเนื้อมวยปล้ำ; เป้สะพายหลังสำหรับฝึกซ้อมมวยปล้ำ; เสื้อกั๊กสำหรับฝึกซ้อมมวยปล้ำ; อุปกรณ์ยกน้ำหนักสำหรับมวยปล้ำ
fr: Équipements sportifs > Divers sports > Lutte > Aides à l’entraînement à la lutte: Mannequin pour la lutte; Entraînement à l’adhérence de lutte; Manchons de jambes de lutte; Tapis de lutte; Cibles d’entraînement de lutte; Bandes de résistance de lutte; Maillots de lutte; Collants de lutte; Sacs à dos d’entraînement de lutte; Gilets d’entraînement de lutte; Équipement d’haltérophilie et de lutte
hr-HR: Sportska oprema > Atletika > Hrvanje > Pomagala za trening hrvanja: Lutke za trening hrvanja; Trenažeri za hrvački zahvat; Nogavice za hrvanje; Strunjače za hrvanje; Mete za vježbanje hrvanja; Rastezljive trake za hrvanje; Hrvački dresovi; Kompresijske tajice za hrvanje; Ruksaci za hrvački trening; Prsluci za hrvački trening; Oprema za hrvanje i dizanje utega
ja: スポーツ用品 > スポーツ競技 > レスリング > レスリング練習器具: レスリング用ダミー; レスリング用グリップトレーナー; レスリング用レッグスリーブ; レスリング用マット; レスリング練習目標; レスリング用レジスタンスバンド; レスリング用シングレット; レスリング用スパッツ; レスリング用トレーニングバックパック; レスリングトレーニング器具; レスリング重量挙げ器具
nb: Sportsutstyr > Friidrett > Bryting > Treningshjelpemidler for wrestling: Wrestlingdukker; Grepstrening for wrestling; Leggtrekk for bryting; Wrestlingmatter; Treningsmål for wrestling; Motstandsbånd for wrestling; Wrestling-singletter; Tights for bryting; Ryggsekker for wrestlingtrening; Treningsvester for wrestling; Vektløftingsutstyr for wrestling
tr: Spor Malzemeleri > Spor Ekipmanları > Güreş > Güreş Eğitim Araçları: Güreş Mankenleri; Güreş Kavrama Eğitmenleri; Güreş bacak kılıfları; Güreş Minderleri; Güreş Egzersiz Hedefleri; Güreş Direnç Bantları; Güreş Atletleri; Güreş taytları; Güreş Eğitimi Sırt Çantaları; Güreş Eğitim Yelekleri; Güreş Ağırlık Ekipmanları
lt-LT: Sporto prekės > Atletika > Imtynės > Imtynių treniruočių pagalbinės priemonės: Imtynių manekenai; Imtynių suėmimo treniruokliai; Imtynių kojų movos; Imtynių kilimėliai; Imtynių treniruočių taikiniai; Guminės juostos imtynėms; Imtynių triko; Imtynių tamprės; Imtynių treniruočių kuprinės; Imtynių treniruočių liemenės; Imtynių svorių kilnojimo įranga
ru: Спортивные товары > Соревновательный спорт > Спортивная борьба > Тренировочный инвентарь для спортивной борьбы: Манекены для спортивной борьбы; Инвентарь для отработки захватов для спортивной борьбы; Компрессионные гетры для борьбы; Борцовские маты; Мишени для тренировок по спортивной борьбе; Ленты-эспандеры для тренировок по спортивной борьбе; Борцовские трико; Компрессионные штаны (тайтсы) для борьбы; Рюкзаки для тренировок по спортивной борьбе; Жилеты для тренировок по спортивной борьбе; Инвентарь для тренировок с поднятием тяжестей
es: Equipamiento deportivo > Equipamiento para atletismo > Lucha libre > Ayudas para el entrenamiento de lucha libre: Maniquíes de lucha libre; Zapatillas de agarre para lucha libre; Mangas para piernas de lucha libre; Colchonetas de lucha libre; Objetivos de práctica de lucha libre; Bandas de resistencia de lucha libre; Camisetas de lucha libre; Mallas de lucha libre; Mochilas de entrenamiento de lucha libre; Chalecos de entrenamiento de lucha libre; Equipo de levantamiento de pesas de lucha libre
cs: Sportovní potřeby > Atletické sporty > Zápas > Tréninkové pomůcky pro zápas/wrestling: Figuríny pro zápas/wrestling; Posilovač úchopu pro zápas/wrestling; Zápasnické návleky na nohy; Žíněnky pro zápas/wrestling; Tréninkové cíle pro zápas/wrestling; Odporové gumy pro zápas/wrestling; Zápasnické dresy; Zápasnické legíny; Tréninkové batohy pro zápas/wrestling; Zápasnické tréninkové vesty; Zápasnické posilovací vybavení
zh-TW: 體育用品 > 競技體育 > 摔角 > 摔角訓練輔助用具: 摔角假人; 摔角握力訓練器; 角力腿套; 摔角墊; 摔角練習靶; 摔角阻力帶; 摔角背心; 角力緊身褲; 摔角背包; 摔角訓練背心; 摔角舉重裝備
hu: Sportszerek > Atlétika > Birkózás > Birkózó edzési segédeszközök: Birkózó próbabábuk; Birkózó-markolatedzők; Birkózó-lábszárvédők; Birkózószőnyegek; Birkózó gyakorlócélpontok; Birkózó ellenálási szalagok; Birkózódresszek; Birkózó kompressziós nadrágok; Birkózó edzőhátizsákok; Birkózó edzőmellények; Birkózó súlyemelő-felszerelés
pl: Sprzęt sportowy > Sport > Zapasy > Pomoce treningowe w zapasach: Manekiny zapaśnicze; Trenażery chwytów zapaśniczych; Ochraniacze na nogi do zapasów; Maty zapaśnicze; Cele treningowe w zapasach; Zapaśnicze taśmy oporowe; Koszulki zapaśnicze; Legginsy zapaśnicze; Plecaki treningowe do zapasów; Kamizelki treningowe do zapasów; Sprzęt do podnoszenia ciężarów w zapasach
da: Sportsartikler > Atletik > Brydning > Træningshjælpemidler til wrestling: Dukker til wrestling; Grebtrænere til wrestling; Benbind til brydning; Måtter til wrestling; Mål til wrestling; Modstandsbånd til wrestling; Trøjer til wrestling; Kompressionstights til brydning; Træningsrygsække til wrestling; Træningsveste til wrestling; Vægtløftningsudstyr til wrestling
ro-RO: Articole sportive > Atletism > Lupte > Articole pentru antrenament lupte: Manechine pentru lupte; Articole antrenament priză pentru lupte; Manșoane de compresie pentru picioare; Covoare pentru lupte; Ținte antrenament pentru lupte; Benzi de rezistență pentru lupte; Dresuri pentru lupte; Colanți pentru lupte; Rucsacuri pentru antrenamente de lupte; Veste de antrenament pentru lupte; Echipamente pentru antrenamente de rezistență pentru lupte
el: Αθλητικά είδη > Αθλητισμός > Πάλη > Βοηθήματα προπόνησης πάλης: Ομοιώματα πάλης; Εργαλεία προπόνησης λαβής πάλης; Μανίκια ποδιών πάλης; Στρώματα πάλης; Στόχοι εξάσκησης πάλης; Ελαστικές ζώνες αντίστασης πάλης; Ειδικές στολές πάλης για αγώνες; Κολάν πάλης; Σακίδια προπόνησης πάλης; Γιλέκα προπόνησης πάλης; Εξοπλισμός άρσης βαρών για αθλητές πάλης
vi: Dụng cụ thể thao > Điền kinh > Đấu vật > Dụng cụ hỗ trợ tập luyện đấu vật: Hình nộm đấu vật; Dụng cụ tập cầm nắm đấu vật; Ống bọc chân môn vật; Thảm đấu vật; Mục tiêu luyện tập đấu vật; Dây kháng lực luyện tập đấu vật; Áo đấu vật; Quần bó đấu vật; Ba lô đựng đồ tập luyện đấu vật; Áo hỗ trợ tập luyện đấu vật; Thiết bị cử tạ đấu vật
it: Articoli sportivi > Sport > Wrestling > Ausili per l'allenamento del wrestling: Manichini di wrestling; Scarpe da ginnastica con presa da wrestling; Ginocchiere a manica per lotta; Tappetini da wrestling; Obiettivi per la pratica del wrestling; Fasce di resistenza per il wrestling; Canottiere da wrestling; Calzamaglie da lotta; Zaini da allenamento per il wrestling; Gilet da allenamento per il wrestling; Attrezzatura per sollevamento pesi da wrestling
en: Sporting Goods > Athletics > Wrestling > Wrestling Training Aids: Wrestling Dummies; Wrestling Grip Trainers; Wrestling Leg Sleeves; Wrestling Mats; Wrestling Practice Targets; Wrestling Resistance Bands; Wrestling Singlets; Wrestling Spats; Wrestling Training Backpacks; Wrestling Training Vests; Wrestling Weightlifting Equipment
bg-BG: Спортни стоки > Спортни занимания > Борба > Помощни средства за тренировка по борба: Тренировъчни манекени за борба; Уреди за отработване на захвата при борба; Компресионни ръкави за крака за борба; Тепихи за борба; Мишени за тренировки по борба; Ластици за съпротивление за борба; Трико за борба; Клинове за борба; Раници за тренировки по бокс; Жилетки за тренировка по борба; Оборудване за вдигане на тежести за борба
sk-SK: Športový tovar > Atletika > Zápasenie > Zápasnícke tréningové pomôcky: Zápasnícke figuríny; Trenažéry zápasníckych úchopov; Zápasnícke návleky; Zápasnícke žinenky; Zápasnícke tréningové terče; Zápasnícke tréningové expandery; Zápasnícke tielka; Zápasnícke nohavice; Zápasnícke tréningové batohy; Zápasnícke tréningové vesty; Zápasnícke posilňovacie vybavenie
zh-CN: 体育用品 > 田径 > 摔跤用品 > 摔跤训练辅助用品: 摔跤假人; 摔跤握力训练器; 摔跤腿套; 摔跤垫; 摔跤练习靶; 摔跤阻力带; 摔跤紧身衣; 摔跤紧身裤; 摔跤训练背包; 摔跤训练背心; 摔跤举重装备
sv: Sportartiklar > Idrott och sport > Brottning > Träningshjälpmedel för brottning: Brottningsdockor; Grepptränare för brottning; Benskydd för brottning; Brottningsmattor; Brottningsträningsmål; Motståndsband för brottning; Brottningsdräkt; Spats för brottning; Träningsryggsäckar för brottning; Träningslinnen för brottning; Tyngdlyftningsutrustning för brottning
de: Sportartikel > Athletik > Ringen > Ringer-Trainingshilfen: Ringerpuppen; Ringer-Fingerhanteln; Beinschoner fürs Ringen; Ringermatten; Wrestling-Übungsziele; Wrestling-Widerstandsbänder; Ringer-Trikots; Ringer-Spats; Ringer-Trainingsrucksäcke; Ringer-Trainingswesten; Wrestling-Gewichtheberausrüstung
nl: Sportartikelen > Lichaamssporten > Worstelen > Trainingshulpmiddelen voor worstelen: Poppen voor worstelen; Griptrainers voor worstelen; Beensleeves voor worstelen; Matten voor worstelen; Oefendoelwitten voor worstelen; Weerstandsbanden voor worstelen; Singlets voor worstelen; Worstelspats; Trainingsrugzakken voor worstelen; Trainingsvesten voor worstelen; Gewichthefapparaten voor worstelen
fi: Urheilutarvikkeet > Urheilu > Paini > Painin harjoitteluvälineet: Paininuket; Painin oteharjoitteluvälineet; Painijoiden jalkahihat; Painimatot; Painin harjoittelumaalit; Painin vastustuskumit; Painitrikoot; Painin kompressiohousut; Painin harjoittelureput; Painin harjoitteluliivit; Painin painonnostolaitteet
pt-BR: Artigos esportivos > Artigos para prática de esportes > Luta grego-romana > Auxílios de treinamento para luta greco-romana: Bonecos para luta greco-romana; Treinadores de empunhadura para luta greco-romana; Pernitos para wrestling; Tapetes para luta greco-romana; Alvos de prática para luta greco-romana; Faixas de resistência para luta greco-romana; Uniformes de luta greco-romana; Calças de compressão de wrestling; Mochilas de treinamento para luta greco-romana; Coletes de treinamento para luta greco-romana; Equipamento de levantamento de peso para luta greco-romana